最　高　行　政　法　院　裁　定
　　　　　　　　　　　　　　　　　　 96年度裁字第00373號
聲　請　人　甲○○
上列聲請人因與相對人考選部間聲請保全證據事件，對於中華民
國95年9月14日本院95年度裁字第2025號裁定，聲請再審。本院
裁定如下：
　　主  文
再審之聲請駁回。
再審訴訟費用由聲請人負擔。
　　理  由
一、按：「有左列各款情形之一者，得以再審之訴對於確定終局
    判決聲明不服。但當事人已依上訴主張其事由或知其事由而
    不為主張者，不在此限：．．．11、為判決基礎之民事或刑
    事判決及其他裁判或行政處分，依其後之確定裁判或行政處
    分已變更者。12、當事人發見就同一訴訟標的在前已有確定
    判決或和解或得使用該判決或和解者。13、當事人發見未經
    斟酌之證物或得使用該證物者。但以如經斟酌可受較有利益
    之裁判者為限。14、原判決就足以影響於判決之重要證物漏
    未斟酌者。」「對於最高行政法院之判決，本於第273條第1
    項第9款至第14款事由聲明不服者，雖有前2項之情形，仍專
    屬原高等行政法院管轄。」「裁定已經確定，而有第273 條
    之情形者，得準用本編之規定，聲請再審。」行政訴訟法第
    273條第1項第11款、第12款、第13款、第14款、第275條第3
    項、第283條分別定有明文。次按：「訴訟之全部或一部，
    法院認為無管轄權者，依原告聲請或依職權以裁定移送於其
    管轄法院。」民事訴訟法第28條第1項定有明文，而前開規
    定依行政訴訟法第18條規定，於行政訴訟準用之。
二、本件聲請人與相對人間因考試事件，主張其有閱覽及複印民
    國（下同）90年專門職業及技術人員高等考試律師考試8科8
    份試卷之權利，而閱覽及複印須提供原本，此乃相對人之義
    務，否則無法獲得真正證據，影響聲請人權益至深且鉅，聲
    請保全證據，經臺北高等行政法院（下稱原審法院）以94年
    度聲字第11號裁定以聲請人對於該證據有滅失或礙難使用之
    虞的事實，並未能有所釋明，其聲請保全證據難認合法，予
    以駁回。聲請人不服，提起抗告，經本院94年度裁字第906
    號裁定抗告駁回。嗣聲請人以有行政訴訟法第273條第1項第
    14款再審事由，向本院聲請再審，經本院94年度裁字第278
    4號裁定移送原審法院，經原審法院95年度聲再字第2號裁定
    駁回；聲請人不服，提起抗告，復經本院95年度裁字第984
    號裁定駁回；聲請人再對本院前揭95年度裁字第984號裁定
    不服，聲請再審，經本院95年度裁字第2025號裁定駁回。聲
    請人於收受前揭裁定後，於法定期間內以原審法院94年度聲
    字第11號、95年度聲再字第2號裁定及本院94年度裁字第906
    號、95年度裁字第984號、95年度裁字第2025號裁定，有行
    政訴訟法第273條第1項第11款、第12款、第13款、第14款之
    再審事由，然揆其聲請意旨，並未指明該裁定有如何合於上
    開再審事由之具體情事，揆諸首揭說明，其再審之聲請即於
    法不合，應予駁回。又當事人就同一事件對於法院所為歷次
    裁判聲請再審，必須其對最近一次之裁判已經再審有理由者
    ，始得進而審究其前此歷次裁判有無再審理由；本件聲請人
    對本院95年度裁字第2025號裁定所為再審之聲請為不合法，
    已如前述，從而其關於前此歷次裁判之指摘，本院自無庸加
    以審究，併此指明。
三、依行政訴訟法第283條、第278條第1項、第104條、民事訴訟
    法第95條、第78條，裁定如主文。
中　　華　　民　　國　　96　　年　　2　　 月　　13　　日
                  第四庭審判長法  官　劉　鑫　楨
                              法  官  陳　秀　美
                              法  官　梁　松　雄
                              法  官　劉　介　中
                              法  官　戴　見　草
以  上  正  本  證  明  與  原  本  無  異
中　　華　　民　　國　　96　　年　　2　　 月　　13　　日
　　　　　　　　　　　　　　　書記官　王　史　民
